臺灣高等法院臺中分院民事判決
110年度訴字第11號
原      告  謝宜玲  

被      告  紀美華  



上列當事人間因被告傷害等案件（本院110年度上訴字第1158號
），原告提起刑事附帶民事訴訟請求損害賠償，經本院刑事庭裁
定移送前來（110年度附民字第133號），本院於民國110年12月1
4日言詞辯論終結，判決如下：
    主  文
被告應給付原告新臺幣6萬元，及自民國110年7月28日起至清償
日止按年息百分之5計算之利息。
原告其餘之訴駁回。
    事實及理由
一、原告主張：兩造於民國108年12月28日16時43分許，在其等
    位於臺中市○○區○○路000巷0號之工作處所，因細故而發
    生口角爭執，被告竟基於傷害之犯意，以左腳踢向伊下體，
    雙方摔倒在地後，旋即在地上徒手互相扭打，伊因而受有頭
    皮鈍傷及臉部挫傷、右前臂、左上臂挫傷、雙側小腿及雙側
    肩部挫傷、左臀部及會陰部挫傷等傷害。被告復於同日傍晚
    某時許，基於公然侮辱之犯意，在不特定人得共見共聞之上
    開工作處所門口，以「看你雞掰多大塊」、「要收拾你這種
    三角毛」、「看你雞掰幾支毛」、「連一根雞掰毛都算不上
    」、「當作你雞掰多大塊，屁股幾根毛，還不知道自己雞掰
    幾根毛」（均為台語發音）等語辱罵伊，足以貶損伊之人格
    及社會評價。伊因被告之傷害行為，身心俱感痛苦而受有精
    神慰撫金新臺幣（下同）120萬元之損害；另因被告之公然
    侮辱行為，心靈巨創而亦受有精神慰撫金120萬元之損害。
    爰依侵權行為之法律關係，請求被告賠償伊上開損害，並聲
    明：被告應給付原告240萬元，及自起訴狀繕本送達翌日起
    至清償日止按年息百分之5計算之利息。
二、被告則以：原告為人口販賣份子之一員，逼迫伊為性交易，
    伊不從，而慘遭原告毆打；伊未傷害原告，證人甲○○於刑事
    庭所述均屬偽證，刑事判決所載均非事實等語，資為抗辯。
    並聲明：原告之訴駁回。
三、得心證之理由：
㈠、原告主張被告對伊為傷害、公然侮辱等行為，據其提出衛生
    福利部豐原醫院（下稱豐原醫院）診斷證明書、本院刑事庭
    110年度上訴字第1158號刑事判決等為證（見附民卷第11、1
    3、19至35頁）。而查，被告於上開時、地對原告為傷害、
    公然侮辱等行為而涉犯刑法第277條第1項傷害罪嫌、第309
    條第1項公然侮辱罪嫌，經臺灣臺中地方檢察署（下稱臺中
    地檢署）檢察官提起公訴，並經原法院刑事庭以109年度訴
    字第2280號刑事判決被告犯傷害罪，處有期徒刑3月，得易
    科罰金，及犯公然侮辱罪，處拘役30日，得易服勞役；經被
    告提起上訴，嗣由本院刑事庭以110年度上訴字第1158號判
    決駁回其上訴（下稱系爭刑事案件）等情，有上開刑事判決
    在卷可稽，並經本院調取系爭刑事案件卷宗核閱無訛。系爭
    刑事案件依據兩造於警、偵訊及審理時之陳述，證人甲○○、
    兒童乙○○就其等見聞兩造爭執過程分別於偵、審中所為之證
    述，並當庭勘驗現場錄影光碟、錄影畫面截圖及參酌原告於
    案發當日至豐原醫院就診，經該院診斷原告受有前述傷害之
    診斷證明書、急診病歷及原告傷勢照片等節，認被告所犯傷
    害、公然侮辱事證明確，而予論罪科刑，其認事用法核無違
    誤。被告雖稱甲○○於系爭刑事案件中偽證云云，惟被告告發
    甲○○偽證部分業經臺中地檢署檢察官以109年度偵字第31672
    號不起訴處分在案（見本院卷第121至124頁），被告所辯自
    無從採信。另被告雖謂伊係遭原告逼迫性交易不從而遭原告
    毆打，伊已向檢警單位檢舉原告涉及人口販運罪云云，惟參
    諸被告於警詢時所述：伊上班從事性交易時，店內一名女員
    工（指原告）藉故惹怒伊，當時伊坐在椅子上，對方突然主
    動徒手打伊，拉伊頭髪，把伊壓在地上打，伊就反擊對方等
    語（見偵查卷第55至56頁、65至67頁），及原告陳稱：當時
    伊問被告幾年次，有沒有中華民國身分證，被告不高興，伊
    2人就開始吵架，被告踢伊下體，伊2人就開始互毆等語（見
    偵查卷第70至71頁），足見兩造於上開時、地之肢體衝突源
    自於口角爭執，而非被告所稱伊遭原告逼迫性交易及被販運
    方為傷害、公然侮辱行為。基上，被告於上開時、地對原告
    確有有上述傷害及公然侮辱之事實，堪予認定。
㈡、按因故意或過失，不法侵害他人之權利者，負損害賠償責任
    。不法侵害他人之身體、健康、名譽、自由、信用、隱私、
    貞操，或不法侵害其他人格法益而情節重大者，被害人雖非
    財產上之損害，亦得請求賠償相當之金額。民法第184條第1
    項前段、第195條第1項前段分別定有明文。被告於上開時、
    地所為傷害行為，係故意不法侵害原告之身體、健康；另被
    告於不特定人得共見共聞之處所，以上述言詞辱罵原告，足
    使原告之社會評價及名譽遭受貶損，乃故意不法侵害原告之
    名譽權，原告依上開規定請求被告賠償其非財產上損害，自
    屬有據。
㈢、又慰藉金之多寡，應斟酌雙方之身分、地位、資力與加害之
    程度及其他各種情形核定相當之數額；其金額是否相當，自
    應依實際加害情形與被害人所受之痛苦及雙方之身分、地位
    、經濟狀況等關係決定之（最高法院85年度台上字第460號
    判決意旨可資參照）。查原告為高職畢業，家管，無收入，
    有一名子女；被告為大專畢業，工作不固定，每月收入8萬
    元，沒有子女，家境尚可等節，業據兩造陳明在卷（見本院
    卷第81頁、原法院刑事卷第384頁），另兩造名下均無汽車
    或不動產，亦有本院依職權調取兩造稅務電子閘門財產所得
    調件明細表附卷足參（附於限制閱覽卷）。本院審酌兩造上
    述學經歷、經濟生活狀況，及本件被告侵權行為之動機、手
    段，原告受侵害及痛苦之程度，暨兩造身分、地位、社會經
    濟狀況等一切情狀，認原告就傷害部分，請求非財產上損害
    4萬元；就公然侮辱部分，請求非財產上損害2萬元，合計6
    萬元為適當，逾此範圍之請求，則不准許。
四、綜上所述，原告依民法第184條第1項前段、第195條第1項前
    段規定，請求被告給付原告6萬元，及自刑事附帶民事訴訟
    起訴狀繕本送達翌日即110年7月28日（見附民卷第17頁）起
    至清償日止按年息百分之5計算之利息，為有理由，應予准
    許。逾此範圍之請求，為無理由，應予駁回。
五、本件事證已臻明確，兩造其餘主張、陳述及其他證據，經本
    院斟酌後，認均於判決之結果無影響，自無庸逐一論述，併
    此敘明。
六、本件原告提起刑事附帶民事訴訟，由本院刑事庭依刑事訴訟
    法第504條第1項規定裁定移送前來，依同條第2項規定免繳
    納裁判費，其於本院審理期間，亦未滋生其他訴訟必要費用
    ，並無訴訟費用負擔問題，併予說明。
七、據上論結，本件原告之訴為一部有理由，一部無理由，爰判
    決如主文。
中　　華　　民　　國　　110 　年　　12　　月　　28　　日
              民事第五庭    審判長法　官  游文科
                                  法　官  楊珮瑛
                                  法　官  李慧瑜
正本係照原本作成。
原告得上訴，被告不得上訴。
如不服本判決，須於收受判決送達後20日內向本院提出上訴書狀
，其未表明上訴理由者，應於提出上訴後20日內向本院提出上訴
理由書狀（均須按他造人數附具繕本）。因疫情而遲誤不變期間
，得向法院聲請回復原狀。
上訴時應提出委任律師為訴訟代理人之委任狀。具有民事訴訟法
第466條之1第1項但書或第2項之情形為訴訟代理人者，另應附具
律師及格證書及釋明委任人與受任人有該條項所定關係之釋明文
書影本。如委任律師提起上訴者，應一併繳納上訴審裁判費。

                                  書記官  陳秀鳳

中　　華　　民　　國　　110 　年　　12　　月　　28　　日